臺灣臺北地方法院交通事件裁定　　　　　96年度交聲字第57號
異　議　人
即受處分人　甲○○
上列異議人即受處分人因違反道路交通管理處罰條例案件，對臺
北市交通事件裁決所於中華民國九十六年一月三日所為之處分（
北市裁二字第裁二二─ＡＥＶ○一九四一九號），聲明異議，本
院裁定如下：
    主  文
異議駁回。
    理  由
一、按駕駛人駕駛汽車，應遵守道路交通標誌、標線、號誌之指
    示，道路交通安全規則第九十條前段定有明文，又道路交通
    標誌標線號誌設置規則第二百零六條第五款第一目規定「圓
    形紅燈」之行車管制號誌係表示禁止車輛通行，並不得超越
    停止線或進入路口。如汽車駕駛人，行經有燈光號誌管制之
    交岔路口闖紅燈者，處新臺幣（下同）一千八百元以上五千
    四百元以下罰鍰；又汽車駕駛人有第五十三條所規定之情形
    者，除依原條款處罰鍰外，並予記違規點數三點，道路交通
    管理處罰條例第五十三條第一項、第六十三條第一項第三款
    分別定有明文。
二、本件異議人即受處分人甲○○於民國九十五年十二月九日上
    午九時三十五分，駕駛車牌號碼七Ｎ─五六六八號自用小客
    車，沿臺北市○○○路西向東方向行駛，行經臺北市○○○
    路、泰順街交岔路口，面對遵行方向之號誌係禁止車輛通行
    ，不得超越停止線或進入路口之「圓形紅燈」行車管制號誌
    ，竟未遵守該行車管制號誌之指示，駕車闖紅燈超越停止線
    行駛，適為駕駛警用機車執行巡邏勤務之臺北市政府警察局
    大安分局和平東路派出所員警乙○○發現，隨後駕駛警用機
    車於臺北市○○○路○段二○八號前追及受處分人並予攔停
    ，以受處分人有闖紅燈之違規行為掣單舉發。嗣受處分人於
    應到案日期前向原處分機關提出申訴，經原處分機關函請舉
    發單位調查結果，仍認受處分人有上述違規行為，原處分機
    關乃依道路交通管理處罰條例第五十三條第一項、第六十三
    條第一項第三款（原處分漏載款），及違反道路交通管理事
    件統一裁罰基準表等規定，裁處受處分人罰鍰二千七百元，
    並記違規點述三點。
三、訊之受處分人固坦承有於上揭時間駕駛上揭車號自用小客車
    行經前述路口之事實，惟否認有違規闖紅燈之行為，辯稱：
    伊係通過路口停止線後號誌才轉為黃燈等語。經查：
（一）受處分人於上述時、地駕駛車號 七Ｎ─五六六八號闖紅燈
      行駛之違規事實，業據證人乙○○於本院九十六年二月二
      日調查時，以具結擔保其供述之真實性並在負擔偽證罪之
      心理處罰狀態下供稱：「（舉發經過？）‧‧‧當時路上
      是紅燈的狀態，其他的車都已經停止，我看到一台車子是
      停止狀態立刻加速向和平東路高速通過，我看到之後，因
      當時是紅燈狀態，我就尾隨，靠近他的車窗，指示他靠路
      邊停靠，我以手勢指示駕駛搖下窗戶，我問他剛才做了什
      麼動作，他說他不知道，我跟他說他已經闖紅燈了，但是
      他說他沒有闖紅燈。（你當時是騎機車也是在和平東路、
      泰順街口）是，當時所有的車子都是靜止的狀態，且當時
      是紅燈，受處分人是突然加速向前衝。（可否確認當時是
      紅燈，還是黃燈？）是紅燈，他是停在第一台的車子，後
      面還有三、四台車子、我也是停在第一線上。（你開始追
      受處分人的車子時大概距離多遠？）幾乎是第一時間，．
      ．．（你現在是否可以確認在庭的受處分人就是當時開車
      的人？）是，我可以確認。」等語明確。
（二）又參酌汽車駕駛人闖紅燈，如不能或不宜攔截掣單舉發者
      ，尚得依道路交通管理處罰條例第七條之二及違反道路交
      通管理事件統一裁罰基準及處理細則第十一條規定所定程
      序逕行舉發即可，值勤警員非必追捕攔截，是以觀諸本件
      受處分人遭舉發員警於確認路口車輛及行人安全距離無虞
      之下，當場追及攔截等情，堪認員警並無誤認之情形。衡
      以證人乙○○乃為原處分機關所認定受處分人有上開違規
      行為之原證人，其並到庭在本院法官面前以言詞供述本件
      訴訟上之待證事實即受處分人有上揭違規事實，因證人所
      言詳實，本院由其上開供述已得有受處分人確有上揭違規
      行為之心證，且於本件卷存證據資料內並無任何積極證據
      足以證明證人上揭供述係屬虛偽，亦無有足以令人顯信供
      述為不可採之品性證據或前科證據存在，本院自不得僅以
      證人為本件開單告發受處分人之員警而全盤抹煞其在訴訟
      上所具有之原證人資格。從而受處分人既未就執勤警員之
      舉發有誤提出相關證據以供調查，本院經查亦無任何證據
      足資證明其有捏造事實違法取締之情事，受處分人空言所
      辯，不足為其有利之認定。本件事證明確，受處分人駕駛
      前揭汽車闖紅燈之違規行為，堪予認定。
四、綜上所述，受處分人確有在前揭時、地違規闖紅燈之事實，
    從而原處分機關依前揭道路交通管理處罰條例第五十三條、
    第六十三條第一項第三款及違反道路交通管理事件統一裁罰
    基準表規定，以受處分人駕駛該部車號汽車行經有燈光號誌
    管制之交岔路口闖紅燈，裁處異議人罰鍰二千七百元，並予
    記違規點數三點，核無違誤，本件受處分人之異議為無理由
    ，自應將其異議駁回。
據上論斷，應依道路交通案件處理辦法第十九條，裁定如主文。
中　　華　　民　　國　　96　　年　　3 　　月　　6 　　日
                  交通法庭法　官　胡宗淦
以上正本證明與原本無異
如不服本裁定應於送達後5日內向本院提出抗告狀
                  　　    書記官　張耀鴻
中　　華　　民　　國　　96　　年　　3 　　月　　7 　　日
